【裁判字號】    98,消債更,132
【裁判日期】    980925
【裁判案由】    更生事件
【裁判全文】
臺灣士林地方法院民事裁定           98年度消債更字第132號
聲  請  人
即  債務人  甲○○
上列當事人聲請更生事件，本院裁定如下：
    主  文
債務人甲○○自中華民國九十八年九月二十五日下午五時起開始
更生程序。
命司法事務官進行本件更生程序。
    理  由
一、按債務人與金融機構協商成立者，不得聲請更生或清算，但
    因不可歸責於己之事由，致履行顯有重大困難者，不在此限
    。本條例施行前，債務人依金融主管機關協調成立之中華民
    國銀行公會會員辦理消費金融案件無擔保債務協商機制與金
    融機構成立之協商，準用前項之規定，消費者債務清理條例
    第151 條第5 項、第6 項分別定有明文。次按，債務人不能
    清償債務或有不能清償之虞，且無擔保或無優先權之債務總
    額未逾新臺幣（下同）1,200 萬元者，於法院裁定開始清算
    程序或宣告破產前，得向法院聲請更生，觀諸同條例第3 條
    、第42條第1 項規定自明。又法院開始更生程序之裁定，應
    載明其年、月、日、時，並即時發生效力。法院開始更生或
    清算程序後，得命司法事務官進行更生或清算程序，必要時
    得選任律師、會計師或其他適當之自然人或法人一人為監督
    人或管理人，復為同條例第45條第1 項、第16條所明定。
二、聲請意旨略以：伊有不能清償債務之情事，前曾於民國95年
    間依照「中華民國銀行公會會員辦理消費金融案件無擔保債
    務協商機制」請求共同協商債務清償方案，協商成立，協商
    條件為每月還款1 萬9,284 元。但伊每月之收入扣除協商金
    額後，不足支付其個人生活必要費用，且伊尚須與配偶扶養
    2 名子女，故伊係因其收入不足支應其協商金額及基本生活
    開銷以致毀諾。是協商條件未考量伊必要生活支出，伊確係
    因不可歸責於己之事由，致履行協商條件顯有重大困難。且
    伊無擔保或無優先權之債務總額未逾1,200 萬元，復未經法
    院裁定開始清算程序或宣告破產，爰向本院聲請更生等語。
三、經查，債務人所主張之上開事實，業據提出中華民國銀行公
    會會員辦理消費金融案件無擔保債務協商機制協議書及無擔
    保債務還款計畫影本 (見本院卷第32至33頁)、 債務人全戶
    戶籍謄本正本（見本院卷第156 至157 頁）、財政部臺北市
    國稅局96及95年度綜合所得稅各類所得資料清單影本（見本
    院卷第25至26頁）、全國財產稅總歸戶財產查詢清單影本（
    見本院卷第30頁）等為證，核閱屬實，堪認為真正。佐諸卷
    附債務人任職於國票綜合證券股份有限公司之薪資單（見本
    院卷第111 至120 頁）、債務人之國泰世華銀行存摺薪資轉
    帳內頁影本（見本院卷第19至24頁、第92至99頁），是債務
    人每月所得約為3 萬元，以內政部主計處公布98年度臺北市
    最低生活費為1 萬4,558 元觀之，債務人之薪資扣除協商金
    額後，所餘之金額已不足支應其最低生活必要支出，且債務
    人尚須扶養2 名子女，足認債務人係因不可歸責於己之事由
    ，致履行顯有重大困難。又債務人主張無擔保或無優先權之
    債務總額未逾1,200 萬元，業據提出與其所述相符之財團法
    人金融聯合徵信中心當事人綜合信用報告─債務清理條例前
    置協商專用債權人清冊影本（見本院卷第51至54頁）、財團
    法人金融聯合徵信中心當事人綜合信用報告影本（見本院卷
    第46至50頁）為證。復查，債務人無同條例第6 條第3 項、
    第8 條或第46條各款所定駁回更生聲請之事由存在，則債務
    人聲請更生，應屬有據，揆諸首開說明，應予開始更生程序
    ，並命司法事務官進行本件更生程序。
四、爰裁定如主文。
中    華    民    國    98    年    9     月    25    日
                  民事第二庭  法      官  方彬彬
上為正本係照原本作成。
本件不得抗告。
中    華    民    國    98    年    9     月    25    日
                              書  記  官  周嫣蘋


司法院資訊處製作；財團法人民間司法改革基金會備份。
